【裁判字號】    90,易,1987
【裁判日期】    901030
【裁判案由】    侵占
【裁判全文】
臺灣桃園地方法院刑事判決                          九十年度易字第一九八七號
    公訴人  臺灣桃園地方法院檢察署檢察官
    被  告  甲○○
右列被告因業務侵占案件，經檢察官提起公訴（九十年度偵字第一一五一二號），本
院判決如左：
    主  文
甲○○連續意圖為自己不法之所有，而侵占對業務上所持有之物，處有期徒刑拾月。
    事  實
一、甲○○前於民國（下同）八十九年間因業務侵占案件，經臺灣雲林地方法院判處
    有期徒刑一年，並諭知緩刑四年確定（該判決於八十九年四月二十一日確定，非
    累犯）竟仍不知悛悔，復基於意圖為自己不法所有之概括犯意，利用其自九十年
    四月上旬起至同年六月間止，受僱桃園縣八德市○○路一二０二號「立成食品有
    限公司（代表人王建仲，下稱立成公司）」，擔任送貨員及收取立成公司貨款等
    職，為從事業務之人，因其在外積欠地下錢莊債務，即先後多次將其向立成公司
    客戶多人所收取業務上持有之款項計新台幣（下同）十萬餘元全數挪用，而將上
開款項侵佔入己。
二、案經立成公司訴由桃園縣警察局八德分局報請臺灣桃園地方法院檢察署檢察官偵
    查起訴。
    理  由
一、右揭事實業據被告迭次於警、偵訊中及本院審理時坦承不諱，核與告訴人立成公
    司代表人王建仲於警、偵訊中及本院審理時指訴之情節相符，復有由被告本人所
    簽立之切結書影本乙紙及所交付告訴人立成公司用以清償上開款項用之支票及其
    退票理由單影本各二紙（支票面額合計三萬四千六百元，惟屆期均遭退票），在
    卷可稽，足堪認定。被告犯行已臻明確，應予依法論科。
二、核被告所為，係犯刑法第三百三十六條第二項之業務侵占罪。被告先後多次犯行
    ，其時間緊接，所犯構成要件相同，顯係基於概括犯意所為，為連續犯，應依刑
    法第五十六條之規定，加重其刑。爰審酌被告前曾因業務侵占案件，受有期徒刑
    之判決確定，竟仍不知悛悔，復利用其擔任告訴人立成公司送貨員之機會，為清
    償其在外積欠地下錢莊債務，即先後多次將其所收得上開款項全數侵佔入己花用
    殆盡，已損及告訴人立成公司之權益及被告犯罪之後態度等一切情狀，量處如主
    文所示之刑，以資儆懲。
三、本件公訴意旨另以：被告先後於右揭時地，自告訴人立成公司侵占所得之款項另
    有八萬餘元，而認被告此部分所為，亦涉有刑法第三百三十六條第二項之業務侵
    占罪嫌云云。按「犯罪事實應依證據認定之，無證據不得推定其犯罪事實」，刑
    事訴訟法第一百五十四條定有明文。訊據被告堅決否認此部分侵占犯行，辯稱：
    伊所侵占公司款項僅有十萬餘元，其餘八萬餘元則係伊向公司所私人借得之款項
    ，伊並未侵占此部分八萬餘元之款項等語。經查：被告曾向立成公司借貸款項乙
    情，業據被告於本院審理時供述明確，並為告訴人立成公司代表人王建仲於本院
    審理時所供承屬實，並稱被告所簽立上開切結書上所載十八萬零一百九十八元之
    金額內，含有部分被告所積欠之借款，惟其已無法計算出其間數額差別等語，應
    堪採信。再者，被告迭次於警、偵訊中及本院審理時亦均供稱其所挪用侵占告訴
    人立成公司之款項僅有九萬餘元等語在卷，且前後供述一致，且被告所交付予告
    訴人立成公司之上開支票二紙，其面額合計亦僅有三萬四千六百元而已，則僅憑
    告訴人立成公司代表人王建仲個人指訴之詞，及其所提出上開金額並非全屬侵占
    款項之切結書乙紙，自尚不足供逕為認定被告確亦有業務侵占上開八萬餘元款項
    之依據，至為顯然。此外，復查無其他積極事證足資證明被告確有公訴人所訴此
    部分犯行，惟因公訴人此部分所訴，與本院上開論罪科刑部分間，有連續犯之裁
    判上一罪關係，爰不另為無罪之諭知，附此敘明。
據上論斷，應依刑事訴訟法第二百九十九條第一項前段，刑法第五十六條、第三百三
十六條第二項，罰金罰鍰提高標準條例第一條前段，判決如主文。
本案經檢察官鍾和憲到庭執行職務。
中      華      民      國      九十      年     十     月     三十    日
                          臺灣桃園地方法院刑事第四庭
                              法  官  林 晏 鵬
右正本證明與原本無異。
如不服本判決，應於判決送達後十日內向本院提出上訴狀( 應附繕本 )，上訴於
臺灣高等法院。
                              書記官  張 雅 慧
中        華        民        國   九十   年   十   月    三十    日
附錄法條：刑法第三百三十六條
刑法第三百三十六條
對於公務上或因公益所持有之物，犯前條第一項之罪者，處一年以上七年以下有期徒
刑，得併科五千元以下罰金。
對於業務上所持有之物，犯前條第一項之罪者，處六月以上五年以下有期徒刑，得併
科三千元以下罰金。
前二項之未遂犯罰之。


司法院資訊處製作；財團法人民間司法改革基金會備份。
